【裁判字號】    98,易,3587
【裁判日期】    990212
【裁判案由】    竊盜
【裁判全文】
臺灣臺北地方法院刑事判決              98年度易字第3587號
公  訴  人  臺灣臺北地方法院檢察署檢察官
被      告  乙○○
上列被告因竊盜案件，經檢察官提起公訴（98年度偵緝字第2386
號），本院判決如下：
    主  文
乙○○共同竊盜，處有期徒刑柒月。
    事  實
一、乙○○與甲○○（另經判處有期徒刑6月確定）共同基於意
    圖為自己不法所有犯意聯絡，於民國97年12月5日下午4至5
    時內某時許（起訴書誤載為下午3至4時許），在臺北市○○
    區○○路343巷35號1樓「北玄財神宮」，由乙○○把風，甲○○下手竊取丁○○所有皮包1個【內有新臺幣（下同）3萬
    7千元、鑽錶1支（價值100萬元）、鑽戒4只（價值合計20萬
    元）、身分證1張、全民健康保險卡1張、郵局存摺3本、合
    作金庫存摺1本、第一銀行存摺1本】，得手後，兩人旋至臺
    北市○○路、環河南路某處不詳賓館分贓，乙○○僅將其中
    現金1萬5千元分予甲○○後，即逕自取走鑽錶，嗣棄置前開
    數本存摺、身分證、健保卡於賓館內。2人並於同日晚間7時
    許，持上揭4只鑽戒至丙○○所經營址設臺北市○○區○○
    街2段41之1號「長春當鋪」典當，所得款項2萬元則由乙○○取走。
二、案經丁○○訴由臺北市政府警察局中正第二分局報請臺灣臺
    北地方法院檢察署檢察官偵查起訴。
    理  由
壹、證據能力：
    證人即告訴人丁○○警詢陳述，係被告以外之人於審判外之
    言詞陳述，惟當事人未於言詞辯論終結前聲明異議，亦無聲
    請傳訊，顯放棄行使詰問權，本院審酌該陳述作成時情況，
    並無違法、不當之處，適為本案證據；而證人丁○○於偵查
    中向檢察官所為之陳述，業經具結，有結文存卷可憑，復查
    無顯不可信之情，依刑事訴訟法第159條之5、第159條之1第
    2項規定，均具證據能力。至其餘憑以認定本案犯罪事實之
    非供述證據（詳後述），查無違反法定程序取得之情，依同
    法第158條之4規定反面解釋，亦具證據能力。
貳、實體部分：
一、訊據被告乙○○僅供承：伊與甲○○至長春當鋪一情，惟矢
    口否認有何竊盜犯行，辯稱：未與甲○○至北玄財神宮行竊
    ，當時人在漢口街69號5樓租屋處云云。惟查：被告與甲○○至北玄財神宮共同行竊之事實，有下列證據可資證明：
(一)證人即告訴人丁○○於警詢、偵查中證稱：伊於97年12月5日
  下午4點多在北玄財神宮當義工，皮包放在椅子上面，1名約40
  多歲男子假借說要來廟裡幫忙擦油漆，就是甲○○，竊走伊皮
  包1個，內有現金3萬7千元、價值合計約20萬元鑽戒4只、價值
  1百萬元鑽錶1支，郵局存摺3本、合作金庫銀行存摺1本、第一
  銀行存摺1本，伊當時正要進去拿垃圾，出來後，包包就不見
  ，長春當鋪之贓物鑽戒4只即係伊所失竊者等語（臺灣臺北地
  方法院檢察署98年度偵字第4818號卷第12、57-58頁）。
(二)證人甲○○於本院審理時結證：伊與乙○○於97年12月5日下
  午4至5時內某時許，相約在臺北市○○區○○路343巷35號1樓
  「北玄財神宮」竊取宮內財神金牌，因宮內有人無法下手，被
  告本來是要偷金牌，他告訴我那裡椅子有一個皮包，伊就去偷
  ，他在旁邊把風，偷了包包後，兩人同至臺北市○○路及環河
  南路某賓館檢視皮包而分贓，皮包內值錢東西有現金3萬多元
  、價值約1百多萬元之鑽錶、鑽石，被告就拿15張1千元給伊，
  包包內身分證、健保卡、存摺就放在賓館裡面，其他絕對是被
  告拿走，後來兩人一起進當鋪當東西，因當時被告未帶證件，
  而伊當時有帶，故以伊名義典當，被告拿走全部典當款2萬元
  ，伊未拿到分文，伊拿當票及身分證走出當鋪時，被告就不見
  了。行竊當日從北玄財神宮直至當晚到當鋪之此段時間，2人
  都在一起（本院卷第18-20頁、臺灣臺北地方法院檢察署98年
  度偵緝字第1018號卷第32-33頁），衡甲○○與被告素無仇怨
  ，當無故捏虛詞構陷被告致己亦受偽證罪嫌追訴處罰風險之必
  要與可能，是其證言，應堪採信。
(三)證人丙○○於偵查、本院審理時證述：當時被告與甲○○是一
  起來，持鑽戒4只至當鋪典當，2個人都有進來，當時兩人均站
  在櫃檯前，東西是甲○○拿出來的，另一個在旁邊看等語（本
  院卷第20頁背面-21頁、臺灣臺北地方法院檢察署98年度偵字
  第4818號卷第58頁）。
(四)復有當鋪收當物品登記簿影本、贓證物照片2張、存根1紙在卷
  可稽（臺灣臺北地方法院檢察署98年度偵字第4818號卷第24-2
  6頁）。
(五)綜合上揭證據，及被告嗣與甲○○相偕至賓館分贓、旋於當鋪
  典當並取走全部款項等節，足證被告與甲○○共同行竊之事實
  ，至堪認定，被告空言虛辯未在北玄財神宮云云，未提出任何
  證據以徵其實，顯係狡卸之詞，並無足取，是本案事證明確，
  被告犯行堪予認定，應依法論科。
二、核被告所為，係犯刑法第320條第1項竊盜罪。依被告嗣取走
    現金1萬2千元、鑽錶1支、典當款2萬元，其把風行為，顯係
    以自己犯罪之意思參與犯罪，足認與甲○○間有犯意聯絡及
    行為分擔，而係共同正犯（司法院院字第2030號解釋）。爰
    審酌被告無前科，有臺灣高等法院被告前案紀錄表可憑，素
    行尚可；不循正當途徑獲取財物，竟圖不勞而獲，實影響社
    會財貨安全；又飾詞狡辯，未賠償被害人所受損害，犯後態
    度甚劣，顯徵其毫無悔意，兼衡告訴人所受損害金額頗鉅、
    被告國中肄業智識程度、犯罪動機、目的、手段、生活狀況
    及等一切情狀，量處如主文所示之刑。
據上論斷，應依刑事訴訟法第284條之1、第299條第1項前段、刑
法第28條、第320條第1項，刑法施行法第1條之1第1項、第2項前
段，判決如主文。
本案經檢察官郭騰月到庭執行職務。
中    華    民    國    99    年    2     月    12    日
                    臺灣臺北地方法院刑事第14庭
                              法  官  陳琪媛
以上正本證明與原本無異。
如不服本判決應於送達後10日內向本院提出上訴書狀，並應敘述
具體理由，未敘述上訴理由者，應於上訴期間屆滿後20日內向本
院補提理由書。
                              書記官  陳豪達
中    華    民    國    99    年    2     月    12    日
附錄本案論罪科刑法條全文：
中華民國刑法第320條
意圖為自己或第三人不法之所有，而竊取他人之動產者，為竊盜
罪，處5年以下有期徒刑、拘役或5百元以下罰金。
意圖為自己或第三人不法之利益，而竊佔他人之不動產者，依前
項之規定處斷。

司法院資訊處製作；財團法人民間司法改革基金會備份。
